【裁判字號】    99,交抗,1689
【裁判日期】    990908
【裁判案由】    違反道路交通管理處罰條例
【裁判全文】
臺灣高等法院交通事件裁定            99年度交抗字第1689號
抗  告  人
即受處分人  甲○○
上列抗告人因違反道路交通管理處罰條例案件，不服臺灣板橋地
方法院，中華民國99年6 月30日所為裁定（99年度交聲字第1953
號），提起抗告，本院裁定如下：
    主  文
抗告駁回。
    理  由
一、抗告意旨略以：受處分人實因工作需要駕照，且受處分人當
    時係騎機車，卻被吊扣汽車駕駛執照，且汽車駕照已經過期
    ，吊扣亦無意義。又罰鍰新臺幣（下同）22,500元亦已繳清
    完畢，受處分人需以該駕照換發新駕照以利工作賺錢養家餬
    口，故聲請異議如上云云。
二、按受處分人不服道路交通管理處罰條例第8 條主管機關所為
    之處罰，得於接到裁決書之翌日起20日內，並得依法扣除在
    途期間，向管轄地方法院聲明異議，同條例第87條第1 項、
    道路交通案件處理辦法第12條定有明文。而道路交通異議案
    件，當事人非居住於處罰機關所在之鄉、鎮、市（包括縣轄
    市、省轄市及院轄市）者，但居住於受理聲明異議案件法院
    之管轄區域者，依法院訴訟當事人在途期間標準第2條第1款
    中之地方法院在途期間欄所載日數扣除在途期間，此觀之該
    標準第4條第1項第1款第2目規定明確。另按處理違反道路交
    通管理事件，有關文書送達之程序，依行政程序法之規定，
    此為違反道路交通管理事件統一裁罰基準及處理細則第5 條
    所明定。又送達，於應受送達人之住居所、事務所或營業所
    為之，行政程序法第72條第1 項前段規定甚明。再者，受處
    分人不服裁決處分者，其聲明異議須於上述20日之法定期間
    內提出，始符合法定程式，否則，其聲明異議不合法律上程
    序，且無從補正，依道路交通案件處理辦法第18條規定，應
    逕以裁定駁回之，而無從為實體上之審查。末按期間之末日
    為星期日、國定假日或其他休息日者，以該日之次日為期間
    之末日；期間之末日為星期六者，以其次星期一上午為期間
    末日，行政程序法第48條第4項定有明文。
三、經查：本件受處分人因違反道路交通管理處罰條例案件，經
    交通部公路總局臺北區監理所蘆洲監理站於99年5 月17日以
    北監蘆字第裁46-C00000000號裁決書裁處罰鍰22,500元，吊
    扣駕駛執照12個月，並應參加道路交通安全講習。該裁定書
    於99年5 月25日送達至受處分人位於臺北縣三重市○○路○
    段35號5 樓之住所，並由受處分人本人收受，有交通部公路
    總局臺北區監理所蘆洲監理站送達證書乙紙存卷為憑（見原
    審卷第12頁）。又本件原處分機關在臺北縣蘆洲市，受處分
    人住所位於臺北縣三重市，在原審法院管轄區域內，依法院
    訴訟當事人在途期間標準第4條第1款第2目、第2條第1 款規
    定，須扣除2 日之在途期間。從而受處分人若欲聲明異議，
    即應於上開裁決書送達之翌日起22日（異議期間20日加計在
    途期間2日）內，亦即於99年6月17日（16日為端午節，係國
    定假日，順延一天）以前提出之；惟受處分人遲至同年月21
    日始提出聲明異議狀，並於當日由原處分機關收受，有受處
    分人聲明異議狀上所蓋之原處分機關收件章足憑（見原審卷
    第4 頁），揆諸前揭說明，本件受處分人未注意依法定不變
    期間聲明異議，自不合法律上所定程式，且屬無從補正之瑕
    疵，原審予以裁定駁回，經核尚無違誤或不當。受處分人因
    可歸責於己之事由致遲誤聲明異議之法定期間，猶執上情提
    起抗告，指摘原裁定不當，並無理由，自應予駁回。至於，
    抗告意旨稱汽車駕照已逾期，予以吊扣無意義乙節，受處分
    人聲明異議在程序上既不合法，自無從為實體事項有無理由
    而為審酌，併予敘明。
四、據上論結，應依道路交通案件處理辦法第26條，刑事訴訟法
    第412條，裁定如主文。
中    華    民    國    99    年     9     月    8    日
                  刑事第二十三庭審判長法  官  童有德
                                      法  官  徐蘭萍
                                      法  官  劉方慈
以上正本證明與原本無異。
不得再抗告。
                                      書記官  李家敏
中    華    民    國    99    年     9     月    8    日

司法院資訊處製作；財團法人民間司法改革基金會備份。
